臺灣新竹地方法院刑事宣示判決筆錄  100 年度審訴字第485號
公  訴  人  臺灣新竹地方法院檢察署檢察官
被      告  馬世俊
指定辯護人  本院公設辯護人周凱珍
上列被告因違反毒品危害防制條例案件，檢察官提起公訴（100
年度毒偵字第130 號、第664 號、第872 號）後，聲請改依協商
程序而為判決，本院於中華民國100 年8 月30日下午4 時，在本
院刑事第十一法庭宣示判決，出席職員如下：
                審判長法  官  劉兆菊
                      書記官  林兆嘉
                      通  譯  邱立杰
法官起立朗讀判決主文、犯罪事實要旨、處罰條文，及告以上訴
限制、期間並提出上訴狀之法院，且諭知記載其內容：
一、主  文：
    馬世俊施用第一級毒品，累犯，處有期徒刑玖月。又施用第
    二級毒品，累犯，處有期徒刑陸月。又施用第一級毒品，累
    犯，處有期徒刑玖月。又施用第二級毒品，累犯，處有期徒
    刑陸月。又施用第一級毒品，累犯，處有期徒刑玖月。又施
    用第二級毒品，累犯，處有期徒刑陸月。應執行有期徒刑
    年。
二、犯罪事實要旨：
（一）馬世俊前於民國88年間，因施用第二級毒品案件，經本院
      於88年5 月11日以88年度毒聲字第915 號裁定送勒戒處所
      觀察、勒戒後，因認有繼續施用毒品之傾向，再經本院於
      88年10月25日以88年度毒聲字第2080號裁定令入戒治處所
      施以強制戒治1 年，嗣其強制戒治執行滿3 月後，認無繼
      續戒治之必要，經本院於89年3 月21日以89年度毒聲字第
      835 號裁定停止戒治，於89年5 月5 日因停止其處分之出
      監，所餘戒治期間付保護管束，旋其停止戒治所餘戒治期
      間於89年10月13日屆滿，因期滿未經撤銷，視為強制戒治
      期滿執行完畢；刑責部分，則經本院於88年11月11日以88
      年度訴字第429 號判決分別判處有期徒刑10月、7 月，應
      執行刑有期徒刑1 年2 月確定。於91年4 月間，因妨害
      自由案件，經本院於93年12月23日以93年度訴緝字第51號
      刑事判決，判處有期徒刑7 月確定。於92年3 月間，因
      施用第一級毒品及連續施用第二級毒品案件，經檢察官聲
      請強制戒治，本院於92年10月6 日以92年度毒聲字第748
      號裁定令入戒治處所施以強制戒治1 年，嗣其強制戒治處
      分因毒品危害防制條例之修正而出所停止戒治釋放出所；
      刑責部分，則經本院於92年12月25日以92年度訴字第531
      號判決分別判處有期徒刑10月、8 月，復經臺灣高等法院
      於93年3 月25日以93年度上訴字第231 號判決駁回上訴確
      定。於93年4 月間，因非駕駛業務過失傷害案件，經本
      院於93年12月24日以93年竹交簡字第779 號判決判處有期
      徒刑5 月確定。上揭案經本院於94年6 月7 日以94
      年聲字第381 號裁定併定應執行有期徒刑2 年2 月確定(甲)
      。又於94年2 月間，因施用第二級毒品案件，經本院於94
      年8 月2 日以94年度竹簡字第481 號刑事簡易判決，判處
      有期徒刑3 月確定。嗣併與上開(甲)接續執行，於95年10月
      24日縮短刑期假釋出監，復經撤銷假釋，執行殘刑3 月28
      日，並於96年11月19日縮刑期滿執行完畢。
（二）詎馬世俊仍不知悔改，於前開經觀察勒戒、強制戒治執行
      完畢後5 年內，再因施用毒品案件經刑之追訴處罰後，分
      別為下列施用毒品犯行：
  １、基於施用第一級毒品海洛因之犯意，於99年12月9 日晚上
      某時許，在其位在新竹市○○路58巷29號之住處內，以將
      海洛因摻入香煙內燃燒後吸食其煙霧之方式，施用海洛因
      1 次。另基於施用第二級毒品甲基安非他命之犯意，於同
      年月10日下午2 時許，在其友人位於新竹市○○街27號4
      樓406 室之居所內，以將第二級毒品甲基安非他命置入玻
      璃球吸食器（未扣案）內燒烤後吸取其煙之方式，施用甲
      基安非他命1 次。嗣經警於99年11月10日下午4 時許，在
      新竹市○○街27號4 樓406 室內查獲，並採集其尿液送驗
      後，結果呈嗎啡、可待因、安非他命、甲基安非他命之陽
      性反應，始悉上情。
  ２、基於施用第一級毒品海洛因之犯意，於100 年3 月5 日至
      同年月6 日間某不詳時間，在其友人黃錫木位在新竹市○
      道路與光華二街之住處內，以將海洛因摻入香煙內燃燒後
      吸食其煙霧之方式，施用海洛因1 次。另基於施用第二級
      毒品甲基安非他命之犯意，於同時地，以將第二級毒品甲
      基安非他命置入玻璃球吸食器（未扣案）內燒烤後吸取其
      煙之方式，施用甲基安非他命1 次。嗣經警於100 年3 月
      7 日下午5 時30分許，在新竹市○道路與光華二街口查獲
      ，並採集其尿液送驗後，結果呈嗎啡、安非他命、甲基安
      非他命之陽性反應，始悉上情。
  ３、基於施用第一級毒品海洛因之犯意，於100 年3 月23日至
      同年月24日間某不詳時間，在其位在新竹市○○○路256
      巷12號之租屋處內，以將海洛因摻入香煙內燃燒後吸食其
      煙霧之方式，施用海洛因1 次。另基於施用第二級毒品甲
      基安非他命之犯意，於同時地，以將第二級毒品甲基安非
      他命置入玻璃球吸食器（未扣案）內燒烤後吸取其煙之方
      式，施用甲基安非他命1 次。嗣於100 年3 月25日下午1
      時15分許，在新竹縣竹北市○○○○○道南下出口處，為
      警巡邏查獲其為毒品調驗人口，並採集其尿液送驗後，結
      果呈嗎啡、安非他命、甲基安非他命之陽性反應，始悉上
      情。
（三）案經新竹市警察局移送、新竹市警察局第二分局及新竹縣
      政府警察局竹北分局報告臺灣新竹地方法院檢察署檢察官
      偵查起訴後，經檢察官聲請認罪協商判決，由本院合議庭
      裁定由受命法官獨任改依協商程序而為判決。
三、處罰條文：
    毒品危害防制條例第10條第1 項、第2 項，刑法第11條、第
    47條第1 項、第51條第5 款。
四、協商判決除有刑事訴訟法第455 條之4 第1 項第1 款於本訊
    問程序終結前，被告撤銷協商合意或檢察官撤回協商聲請者
    ；第2 款被告協商之意思非出於自由意志者；第4 款被告所
    犯之罪非第455 條之2 第1 項所定得以協商判決者；第6 款
    被告有其他較重之裁判上一罪之犯罪事實者；第7 款法院認
    應諭知免刑或免訴、不受理者情形之一，及違反同條第2 項
    「法院應於協商合意範圍內為判決；法院為協商判決所科之
    刑，以宣告緩刑或2 年以下有期徒刑、拘役或罰金為限」之
    規定者外，檢察官與被告均不得上訴。
五、如有前項得上訴之情形，得自收受宣示判決筆錄送達之日起
    10日內，向本院提出上訴書狀，上訴於第二審法院。
本案經檢察官洪期榮到庭執行職務。
中    華    民    國    100   年    8    月     30    日
                  刑事第九庭    書  記  官  林兆嘉
                                審判長法官  劉兆菊
以上筆錄正本係照原本作成。
中    華    民    國    100   年    8    月     30    日
                                書  記  官  許榮成
附錄本案論罪科刑法條：
毒品危害防制條例第10條
施用第一級毒品者，處6月以上5年以下有期徒刑。
施用第二級毒品者，處3年以下有期徒刑。